# 新系统试点上线，是否要确认无形资产？@陈版及大家

提问人：喜欢闲逛 时间：2013-11-29 16:12:23
背景： 1 、公司在全国各地有分公司，软件由总部统一管理，并统一纳入总部无形资产核算。 2 、公司聘请软件商开发新业务系统，合同约定所有分公司上线后验收。 3 、新系统今年 8 月在A分公司上线（新系统直接切换老系统，不是新老系统并行），其他分公司还是继续用老的业务系统。 4 、几个月A分公司试点下来，新系统可以满足基本要求；但全国上线的话，还得开发一阵，又有不少支出要发生。
问题： 1 、新系统是否 8 月就要确认无形资产？ 2 、如果是，那后期全国上线发生的开发支出，如何资产化？
观点： 1 、要资产化，A分公司已使用，达到预期可使用。 2 、根据合同约定全国上线验收后，再资产化，预期可使用是指该资产在全部分公司可用才是。

回答人：chenyiwei
建议考虑以下问题： 1 、目前该系统在单个分公司运行成功，但尚未全国联网运行成功，目前测试通过，可以投用的模块和功能是否因此受到较多限制，公司需求中该系统的主要功能是否尚未实现？ 2 、各地分公司的业务模式和规模是否存在较大差异？一个分公司的试运行成功能否方便地复制到其他分公司？ 3 、预计下一步开发还将发生多少成本？ 4 、目前已试运行的模块可否独立运行？如果独立运行，对企业有无价值？
必要时可以考虑采用类似分期开发、逐步上线时的处理思路。